# 请教陈版，关于保理业务分期支付的利息是否必须一次性计提？

提问人：lambeka7 时间：2017-02-04 18:08:15
根据金融资产转移的计量第十二条企业与金融资产转入方签订服务合同提供相关服务的（包括收取该金融资产的现金流量，并 将所收取的现金流量交付给指定的资金保管机构等），应当就该服务合同确认一项服务资产或服 务负债。服务负债应当按照公允价值进行初始计量，并作为上述对价的组成部分。此条是否表明保理业务分期支付的利息是否必须一次性计提计入财务费用？若不是，是否有其他的依据或处理办法？

回答人：chenyiwei
在保理业务中，如果不终止确认基础资产，而将所收到的保理款确认为一项借款的，则其利息仍按照《企业会计准则第 22 号——金融工具确认和计量》的规定，在债务存续期间内用实际利率法逐期确认，而不是一次性确认为财务费用。如果终止确认基础资产的，则终止确认的损益必须一次性确认。